臺灣桃園地方法院刑事判決
110年度簡上字第588號
上  訴  人  臺灣桃園地方檢察署檢察官
被      告  尤洋騰



上列上訴人因被告背信案件，不服本院民國110年11月19日110年
度審簡字第408號第一審簡易判決（起訴書案號：109年度調偵緝
字第68號），提起上訴，本院管轄之第二審合議庭判決如下：
    主      文
上訴駁回。
    事實及理由
一、本案經本院審理結果，認原審以被告尤洋騰所為係犯刑法第
    342條第1項之背信罪，事證明確，逕以簡易判決判處有期徒
    刑2月，並諭知易科罰金之折算標準為以新臺幣（下同）1,0
    00元折算1日，核其認事用法，俱無違誤，量刑亦甚允洽，
    應予維持，除證據能力部分補充如下：「本判決以下援引作
    為認定犯罪事實之供述及非供述證據，檢察官、被告於本院
    準備程序，均同意有證據能力（見本院110年度簡上字第588
    號卷〈下稱簡上字卷〉第37頁），本院審酌該等證據作成時並
    無違法取證或證據力明顯偏低之情形，依刑事訴訟法第159
    條之5及第158條之4規定，認以資為證據核無不當，揆諸前
    開說明，該等證據均有證據能力。」外，餘均引用第一審刑
    事簡易判決書記載之事實、證據及理由（如附件原審判決書
    ）。
二、檢察官上訴意旨略以：被告於原審審理時與告訴人陳梅虹達
    成調解，約定於110年10月29日前給付新臺幣（下同）22萬
    元予告訴人，然被告迄今僅給付告訴人7萬元，顯然惡性重
    大且無悔改之意，亦造成告訴人嚴重損害，是原審僅對被告
    判處有期徒刑2月，量刑顯屬過輕，爰請求撤銷原判決，另
    為適法之判決等語。
三、按法官於有罪判決中，究應如何量處罪刑，均為實體法賦予
    審理法官裁量之刑罰權事項，法官行使此項裁量權，自得依
    據個案情節，參諸刑法第57條所定各款犯罪情狀之規定，於
    該法定刑度範圍內，基於合義務性之裁量，量處被告罪刑；
    法官為此量刑之裁量權時，除不得逾越法定刑或法定要件外
    ，尚應符合法規範之體系及目的，遵守一般有效之經驗及論
    理法則等法原則，亦即應兼顧裁量之外部及內部性，如非顯
    然有裁量逾越或裁量濫用之違法情事，自不得任意指摘為違
    法，此亦為最高法院歷年多起判例所宣示之原則（最高法院
    80年台非字第473號、75年台上字第7033號、72年台上字第6
    696號、72年台上字第3647號等判例意旨參照）。故刑之量
    定，屬為裁判之法院得依職權自由裁量之事項，苟其量刑已
    以行為人之責任為基礎，並斟酌刑法第57條各款所列情狀，
    在法定刑度內，酌量科刑，如無違反公平、比例及罪刑相當
    原則，致明顯輕重失衡情形，自不得指為違法。
四、經查：
  ㈠原審判決業已審酌被告違背告訴人對其正當處理事務之信賴
    及期待，所為實不足取，兼衡被告犯後終能坦承罪行，態度
    尚佳，且已與告訴人達成調解，並與告訴人確認被告已給付
    7萬元，尚餘15萬元未給付等情，有本院辦理刑事案件電話
    查詢紀錄表在卷可按（見本院110年度審簡字第408號第13頁
    ），復斟酌被告之犯罪動機、生活及經濟狀況、素行、年紀
    及智識程度等一切情狀，而量處被告有期徒刑2月，如易科
    罰金以1,000元折算1日，足認原審所量處之刑與被告之犯罪
    情節無顯不相當，亦未逾越客觀上之適當性、相當性及必要
    性之比例原則，並無裁量濫用之情事，原審為此刑之量定，
    本院認尚屬允當，自應予維持。
  ㈡檢察官上訴意旨雖稱被告迄今僅賠償告訴人7萬元，惡性重大
    等語，惟被告於原審業已與告訴人達成調解，同意給付告訴
    人22萬元等情，此有調解筆錄在卷可稽（見本院110審易字
    第204號卷〈下稱審易字卷〉第81至82頁），又被告於本院準
    備程序時陳稱：我跟告訴人已調解成立，要賠償告訴人22萬
    元，約定於110年10月29日付清，我已給付7萬元，尚餘15萬
    元，我有跟告訴人說是否能再給我1、2個月，後來我就被抓
    了等語，於審理時陳稱：不是我不願意還錢，我現在被羈押
    禁見無法與外界聯絡，無法將餘款還清等語（見本院簡上字
    卷第36頁、第58至59頁），另被告於110年12月22日起羈押
    禁見於法務部○○○○○○○○，有臺灣高等法院被告前案紀錄表在
    卷可按，足認被告上開辯解並非無稽。觀諸上開情狀，本件
    尚難認被告毫無賠償之誠意，且損害賠償部分乃民事問題，
    告訴人本可持前揭調解筆錄為執行名義聲請對被告強制執行
    以保障其權益，參以民事上請求權與刑事之刑罰權係屬二事
    ，被告未能依調解結果給付告訴人損害賠償，雖可作為被告
    犯後態度之量刑參考，但並非唯一之考量，不應僅以被告所
    負擔之民事責任尚未履行，即指原審量刑有何違法失當，或
    認即應予以加重被告刑責。
五、綜上所述，原審認事用法既無違誤，量刑亦屬妥適，檢察官
    循告訴人請求，指摘原審判決量刑過輕，提起上訴，請求撤
    銷原判決，從重量刑，為無理由，應予駁回。
據上論斷，應依刑事訴訟法第455條之1第1項、第3項、第368條
、第373條，判決如主文。
本案經檢察官賴瀅羽提起公訴，檢察官范玟茵到庭執行職務。
中　　華　　民　　國　　111 　年　　4 　　月　　15　　日
            刑事第十四庭  審判長  法　官　    江德民
　　　　　　　　　
　　　　　　　　　                法  官      吳天明
　　　　　　　　　
　　　　　　　　　                法  官      劉得為
以上正本證明與原本無異。
不得上訴。
　　　　　　　　　　　　　　　    書記官　　　林思妤
中　　華　　民　　國　　111 　年　　4 　　月　　15　　日
附錄本案論罪科刑依據之法條：
中華民國刑法第342條
（背信罪）
為他人處理事務，意圖為自己或第三人不法之利益，或損害本人
之利益，而為違背其任務之行為，致生損害於本人之財產或其他
利益者，處5年以下有期徒刑、拘役或科或併科50萬元以下罰金
。
前項之未遂犯罰之。
附件：
臺灣桃園地方法院刑事簡易判決
                                    110年度審簡字第408號
公　訴　人　臺灣桃園地方檢察署檢察官
被　　　告　尤洋騰  男  民國00年00月00日生
                    身分證統一編號：Z000000000號
                    住桃園市○鎮區○○路0 段00號8 樓
上列被告因背信案件，經檢察官提起公訴（109 年度調偵緝字第
68號），被告於本院訊問時自白犯罪，經本院合議庭認為宜以簡
易判決處刑，裁定由受命法官獨任逕以簡易判決處刑，爰不經通
常審判程序，以簡易判決處刑如下：
    主  文
尤洋騰犯背信罪，處有期徒刑貳月，如易科罰金，以新臺幣壹仟
元折算壹日。
    事實及理由
一、犯罪事實：
    尤洋騰與陳梅虹之女兒為朋友關係，其於民國108 年3 月9
    日某時，受陳梅虹之委託處理陳梅虹前配偶廖建和所有之車
    牌號碼000-0000號自用小貨車1 輛之出售事務，並約定將售
    車所得交付予陳梅虹，係為他人處理事務之人。其於108 年
    3 月25日下午3 時許，在陳梅虹位於桃園市○○區○○路0000號
    13樓住處之地下室停車場，向陳梅虹收取上開自用小貨車之
    車籍資料，並將上開自用小貨車駛離後，於108 年3 月28日
    下午4 時51分許將上開自用小貨車過戶他人後，竟意圖為自
    己不法之利益並損害本人之利益，基於背信之犯意，違背其
    任務，未將售出上開自用小貨車所得之款項交予陳梅虹，致
    生損害於陳梅虹之利益。嗣經陳梅虹屢次聯絡尤洋騰交付上
    開售車所得款項未果而發覺有異，始查悉上情。
二、證據名稱：
  ㈠被告尤洋騰於本院準備程序時之自白。
  ㈡證人即告訴人陳梅虹於警詢、檢察官訊問及本院準備程序時
    之證述。
  ㈢委託書、車牌號碼000-0000號自用小貨車行照、車輛詳細資
    料報表、通訊軟體LINE對話截圖。
三、論罪科刑：核被告所為，係犯刑法第342 條第1 項之背信罪
    。爰以行為人之責任為基礎，審酌被告為受託處理他人事務
    之人，本當依其職責處理事務，然竟違背告訴人陳梅虹對其
    正當處理事務之信賴及期待，所為實不足取，兼衡被告犯後
    終能坦承罪行，態度尚佳，且已與告訴人達成調解，此有本
    院110 年度刑移調字第135 號調解筆錄及本院辦理刑事案件
    電話紀錄在卷可稽（見本院110 年度審易字第204 號卷【下
    稱本院卷】第81-82 頁、本院110 年度審簡字第408 號卷第
    13頁），復斟酌其犯罪動機、生活及經濟狀況、素行、年紀
    及智識程度等一切情狀，量處如主文所示之刑，並諭知易科
    罰金之折算標準。
四、沒收：
  ㈠按犯罪所得，屬於犯罪行為人者，沒收之；犯罪所得已實際
    合法發還被害人者，不予宣告沒收或追徵；宣告前2 條之沒
    收或追徵，有過苛之虞、欠缺刑法上之重要性、犯罪所得價
    值低微，或為維持受宣告人生活條件之必要者，得不宣告或
    酌減之，刑法38條之1 第1 項前段、第5 項、第38條之2 第
    2 項分別定有明文。其立法目的，係因過往犯罪行為人之犯
    罪所得，不予宣告沒收，以供被害人求償，但因實際上被害
    人因現實或各種因素，卻未另行求償，反致行為人因之保有
    犯罪所得。是修正後刑法之沒收、追徵不法利得條文，係以
    杜絕避免行為人保有犯罪所得為預防目的，並達成調整回復
    財產秩序之作用，故以「實際合法發還」作為封鎖沒收或追
    徵之條件。然因個案中，被告仍可能與被害人達成和解、調
    解或其他民事上之解決，而以之賠償、彌補被害人之損失，
    此種將來或已經實現給付之情狀，雖未「實際合法發還」，
    仍無礙比例原則之考量及前揭「過苛條款」之適用，得以之
    調節而不沒收或追徵。
  ㈡查被告取走上開自用小貨車後，應允告訴人上開自用小貨車
    將售出新臺幣（下同）26萬元應交予告訴人而未交付，此部
    分自屬被告之犯罪所得，本應依刑法第38條之1 第1 項前段
    規定宣告沒收，並於全部或一部不能沒收或不宜執行沒收時
    ，依同條第3 項之規定追徵其價額，然被告先前已給付4 萬
    元予告訴人之女兒，業經被告及告訴人於本院準備程序時供
    承在卷（見本院卷第87頁），且被告已與告訴人調解成立，
    允為賠償告訴人22萬元，業如前述，有前開調解筆錄在卷可
    證，審酌告訴人得憑上開調解筆錄取得執行名義，透過民事
    強制執行程序保障其權益，且被告與告訴人成立調解之賠償
    金額顯等於被告本件之犯罪所得，如再諭知沒收其餘犯罪所
    得，將使被告承受過度之不利益，顯屬過苛，爰依刑法第38
    條之2 第2 項規定不予宣告沒收及追徵價額，附此敘明。
五、應依刑事訴訟法第449 條第2 項、第3 項、第454 條第1 項
    ，刑法第342 條第1 項、第41條第1 項前段，刑法施行法第
    1 條之1 第1 項，逕以簡易判決處刑如主文。
六、如不服本判決，應於判決送達後20日內，向本院提出上訴狀
    （應附繕本），上訴於本院合議庭。本案由檢察官賴瀅羽提
    起公訴，經檢察官周彤芬、賴怡伶到庭執行職務。
中　　華　　民　　國　 110　　年　　11　　月　　19　　日
                  刑事審查庭  法  官  李雅雯
以上正本證明與原本無異。
如不服本判決，應於判決送達後20日內向本院提出上訴狀（應附
繕本）。
                              書記官  陳佩伶
中　　華　　民　　國　 110　　年　　11　　月　　22　　日
附錄本案論罪科刑法條：
中華民國刑法第342 條（背信罪）
為他人處理事務，意圖為自己或第三人不法之利益，或損害本人
之利益，而為違背其任務之行為，致生損害於本人之財產或其他
利益者，處5 年以下有期徒刑、拘役或科或併科50萬元以下罰金
。
前項之未遂犯罰之。